臺灣新北地方法院刑事裁定
110年度撤緩字第317號
聲  請  人  臺灣新北地方檢察署檢察官
受  刑  人  李騰瓏


上列聲請人因受刑人詐欺等案件（臺灣臺北地方法院108年度訴
字第984號），聲請撤銷緩刑之宣告（110年度執聲字第2398號、
執助字第3140號），本院裁定如下：
    主  文
李騰瓏於臺灣臺北地方法院一百零八年度訴字第九八四號刑事判
決所受之緩刑宣告撤銷。
    理  由
一、聲請意旨略以：受刑人李騰瓏前因犯詐欺案件，經臺灣臺北
    地方法院以108年度訴字第984號判決判處有期徒刑1年4月，
    緩刑3年，並應向告訴人陳素珠支付新臺幣（下同）30萬元
    ，於109年7月13日確定在案。嗣經告訴人具狀表示受刑人僅
    支付7期，且自110年5月起即未如期給付，足認原宣告之緩
    刑難收其預期效果，已合於刑法第75條之1第1項第4款所定
    得撤銷緩刑宣告之原因，爰依刑事訴訟法第476條規定聲請
    撤銷緩刑等語。
二、按緩刑之宣告應撤銷者，由受刑人所在地或其最後住所地之
    地方法院檢察官聲請該法院裁定之，刑事訴訟法第476條定
    有明文。經查，受刑人最後住所地在新北市○○區○○路000○0
    號3樓，此有其個人戶籍資料查詢結果、本院審理筆錄可參
    ，是本院就本件聲請有管轄權，先予敘明。
三、次按緩刑宣告，得斟酌情形，命犯罪行為人向被害人支付相
    當數額之財產或非財產上之損害賠償；又受緩刑之宣告，而
    違反第74條第2項第1款至第8款所定負擔情節重大，足認原
    宣告之緩刑難收其預期效果，而有執行刑罰之必要者，得撤
    銷其宣告，刑法第74條第2項第3款、第75條之1第1項第4款
    亦分別有所規定。緩刑制度之目的在鼓勵惡性較輕微之犯罪
    行為人或偶發犯、初犯得適時改過，以促其遷善，復歸社會
    正途；緩刑宣告得以附條件方式為之，亦係基於個別預防與
    分配正義，俾確保犯罪行為人自新及適度填補其犯罪所生之
    損害為目的，然犯罪行為人經宣告緩刑後，若有具體事證足
    認其並不因此有改過遷善之意，自不宜給予緩刑之寬典，故
    而設有撤銷緩刑宣告制度。所謂「情節重大」之要件，當從
    受刑人自始是否真心願意接受緩刑所附之條件，或於緩刑期
    間中是否顯有履行負擔之可能而隱匿或處分其財產、故意不
    履行、無正當事由拒絕履行或顯有逃匿之虞等情事而言，考
    量受刑人未履行條件情形與被害人所受損害間，依比例原則
    綜合衡酌原宣告之緩刑是否難收其預期之效果，而確有執行
    刑罰之必要，資以決定緩刑宣告是否應予撤銷。
四、經查：
(一)受刑人李騰瓏前因詐欺等案件，經臺灣臺北地方法院以108
    年度訴字第984號判決判處有期徒刑1年4月，緩刑3年，並應
    支付告訴人陳素珠共30萬元，支付方式為：自109年7月15日
    （含當月）起，按月於每月15日前匯款1萬5,000元至告訴人
    指定之帳號，至全部金額支付完畢止，如有一期未履行，視
    為全部到期，並於109年7月13日確定在案等情，有上開刑事
    判決及臺灣高等法院被告前案紀錄表各1份附卷可稽。嗣經
    告訴人具狀表示受刑人未完成賠償告訴人等語，有其聲請狀
    1份足憑（見臺灣新北地方檢察署110年度執聲字第2398號卷
    ，未編頁）；受刑人則於本院庭訊時到庭自陳：伊有還款，
    記得還差十幾萬元，5月過後只有兩期沒給，伊不記得是哪
    兩期了，都是請朋友幫忙匯的；伊有幾期沒還，是因為家裡
    剛好有些狀況，媽媽失業，伊要負責房租和汽車貸款等語（
    本院110年度撤緩字第317號卷《下稱本院卷》第29頁），足認
    受刑人於緩刑確定後，確未依緩刑條件給付款項，違反前述
    判決之緩刑條件，顯有違反刑法第74條第2項第3款所定負擔
    之情形。
(二)審酌受刑人既未對上開刑事判決提起上訴，該案因而確定，
    足徵受刑人已折服於該判決，並對該判決緩刑所定之負擔條
    件及履行期限予以認同，且上開刑事判決諭知緩刑所定負擔
    ，係據受刑人與告訴人於判決前所達成之和解內容而為，而
    受刑人既與告訴人達成和解，允諾分期給付，應已衡量自身
    能力後而為合意，故其雖以前開辯詞置辯，然法院既以受刑
    人與告訴人間之和解內容為緩刑之負擔，足見受刑人履行上
    開調解條件，對告訴人及法院而言，均為是否給予受刑人緩
    刑宣告之重要因素，受刑人違反誠信且輕忽原判決宣告之緩
    刑負擔，已使原判決宣告緩刑之基礎喪失；況被告雖於本院
    110年12月29日庭訊時陳稱其自110年5月後僅兩期沒給等語
    ，業如前述，然經本院命其補陳110年5月後之匯款紀錄，被
    告僅陳報分別於110年10月31日匯款1筆、於同年12月30日匯
    款2筆，3筆均各1萬5,000元之匯款紀錄（見本院卷第35頁至
    第39頁），其中110年12月30日之匯款紀錄兩份，一份以手
    寫將日期塗改為11月，並註明：「11月份還錢」等語，然縱
    該筆款項確係支付11月份應給付之款項，此兩筆110年12月3
    0日之匯款既均係於本院110年12月29日庭訊後所匯，則依受
    刑人於110年5月後至同年12月29日庭訊前（此期間內本應支
    付8次款項），實際上僅自主支付110年10月31日之匯款1筆
    ，尚不及原約定支付額百分之2，其餘7次款項共10萬5,000
    元遲未為給付，迄本院庭訊後始補匯款2筆，足見受刑人履
    行緩刑條件狀況甚差，難認其有何履行上開緩刑所定負擔條
    件之誠意，顯然漠視法律及其自身權益，難認有真摯悛悔之
    意。從而，若告訴人無法依緩刑條件受清償，受刑人仍於履
    行狀況不佳、甚至完全未履行之情況下，仍得受緩刑之利益
    ，顯不符合一般社會大眾之法律情感，是本院認受刑人有違
    反刑法第74條第2項第3款所定負擔情節重大之情形甚明。
(三)綜上所述，受刑人於上開判決確定後無故不履行該判決依刑
    法第74條第2項第3款所定之負擔，違反情節重大，原宣告之
    緩刑難收其預期效果，而有執行刑罰之必要，核與刑法第75
    條之1第1項第4款之規定相符。從而，聲請人聲請撤銷受刑
    人上開緩刑之宣告，於法有據，應予准許。
五、依刑事訴訟法第476條，刑法第75條之1第1項第4款，裁定如
    主文。　　
中　　華　　民　　國　　111 　年　　1 　　月　　21　　日
                刑事第十三庭  法　官  林建良
上列正本證明與原本無異。
如不服本裁定，應於裁定送達後五日內敘明抗告理由，向本院提
出抗告狀。
                              書記官  陳昇宏 
中　　華　　民　　國　　111 　年　　1 　　月　　24　　日